# 请教陈版主，关于劳务合同收入确认

提问人：jlt_kc 时间：2017-01-10 11:39:05
某企业为新成立的设计类公司，签订了一份亏损的设计合同（签订时已知道亏损），符合按劳务收入完工百分比确认收入的条件，请教陈版主，这个亏损怎么处理，是在100%完工时确认为期间费用还是在进度确认收入时分次确认

回答人：chenyiwei
应当按照《企业会计准则第 13 号——或有事项》的规定，在该亏损合同签订时就确认亏损合同预计损失的相关预计负债，并计入营业成本；后续随着在完工百分比法下逐步确认收入，该预计负债也逐步释放（转回），作为对后续合同执行期间营业成本的调整，相当于理想状态下后续各期毛利为零。所以损失是在一开始就全部确认了。